臺灣屏東地方法院刑事判決　　　　　　　 96年度訴字第908號
公　訴　人　臺灣屏東地方法院檢察署檢察官
被　　　告　甲○○
上列被告因違反毒品危害防制條例案件，經檢察官提起公訴（96
年度毒偵字第1130號），嗣被告於本院準備程序進行中先就被訴
事實為有罪之陳述，本院告知被告簡式審判程序之旨，並聽取當
事人之意見後，裁定改由受命法官獨任依簡式審判程序審理，本
院判決如下：
    主  文
甲○○施用第一級毒品，累犯，處有期徒刑壹年，扣案之第一級
毒品海洛因壹包（淨重零點壹零公克，空包裝重零點貳貳公克）
沒收銷燬之。
    事  實
一、甲○○於民國92年、93年間，因竊盜、違反毒品危害防制條
    例等案件，分別經本院以93年度訴字第663 號、93年度訴字
    第293 號、93年度簡字第788 號判處有期徒刑各10月、8 月
    、6 月確定，並於95年1 月13日縮短刑期假釋出監，於95年
    9 月20日縮刑期滿未經撤銷假釋以已執行完畢論。又甲○○
    前因施用毒品案件，經觀察、勒戒後，認無繼續施用毒品之
    傾向，於92年4 月4 日釋放，並業經臺灣屏東地方法院檢察
    署檢察官以92年度毒偵字第358 號為不起訴處分確定。詎仍
    未戒除吸食毒品之惡習，復基於施用第一級毒品海洛因之犯
    意，於96年6 月16日下午14、15時許，在屏東縣麟洛鄉第一
    公墓內，以注射針筒摻水注射之方式，施用第一級毒品海洛
    因1 次；嗣為警於96年6 月21日下午15時15分許，在上開公
    墓發現甲○○行跡可疑趨前盤查而查獲，並扣得毒品海洛因
    1小包（淨重0.10公克，空包裝重0.22公克）。
二、案經屏東縣警察局屏東分局報請臺灣屏東地方法院檢察署檢
    察官偵查起訴。
    理  由
壹、程序部份
一、按除被告所犯為死刑、無期徒刑、最輕本刑為3 年以上有期
    徒刑之罪或高等法院管轄第一審案件者外，於法院行準備程
    序進行中，被告先就被訴事實為有罪之陳述時，審判長得告
    知被告簡式審判程序之旨，並聽取當事人、代理人、辯護人
    及輔佐人之意見後，裁定進行簡式審判程序；且受命法官行
    準備程序，與法院或審判長有同一之權限；又簡式審判程序
    之證據調查，不受刑事訴訟法第159 條第1 項、第161 條之
    2 、第161 條之3 、第163 條之1 及第164 條至第170 條規
    定之限制，刑事訴訟法第273 條之1 第1 項、第279 條第2
    項前段、第273 條之2 分別定有明文。被告所為係犯死刑、
    無期徒刑、最輕本刑為3 年以上有期徒刑以外之罪，其於準
    備程序中就被訴事實為有罪之陳述，經受命法官告知簡式審
    判程序之旨，並聽取公訴人、被告之意見後，本院合議庭認
    為適宜由受命法官獨任進行簡式審判程序，依刑事訴訟法第
    273 條之1 第1 項規定，裁定由受命法官獨任進行審判程序
    ，合先敘明。
貳、實體部分
一、訊據被告甲○○對於上揭犯罪事實均坦承不諱，復查：
（一）經警於查獲被告當日16時00分所採之尿液送驗結果，係呈
      嗎啡陽性反應，此有屏東縣警察局屏東分局毒品案件涉嫌
      人尿液採證編號姓名對照表、正修科技大學超微量研究科
      技中心96年7 月4 日編號R00-0000-000號檢驗報告各1 份
      在卷可稽。
（二）此外，扣案之毒品確屬第一級毒品海洛因無訛，此有法務
      部調查局96年8 月14日調科壹字第09623062000 號鑑定通
      知書1 份在卷可稽；核與被告施用本件第一級毒品海洛因
      所預備使用之物相符，益見被告確有施用第一級毒品海洛
      因無誤。
（三）再查甲○○前因施用毒品案件，經觀察、勒戒後，認無繼
      續施用毒品之傾向，於92年4 月4 日釋放，並業經臺灣屏
      東地方法院檢察署檢察官以92年度毒偵字第358 號為不起
      訴處分確定之事實，有臺灣高等法院被告全國前案紀錄表
      1 份在卷可按。是被告於觀察勒戒釋放後5 年內再犯施用
      毒品之罪甚明。
（四）綜上所述，被告前曾犯施用毒品，且於觀察、勒戒執行完
      畢釋放後，5 年內再犯本件施用毒品，事證應屬明確，其
      犯行應堪認定。
二、查海洛因屬毒品危害防制條例第2 條第2 項第1 款所規定之
    第一級毒品，核被告所為，係犯毒品危害防制條例第10條第
    1 項施用第一級毒品罪。被告持有毒品，復進而施用，其持
    有毒品之低度行為，為施用毒品之高度行為所吸收，均不另
    論罪。又被告甲○○前於92年、93年間，因竊盜、違反毒品
    危害防制條例等案件，分別經本院以93年度訴字第663 號、
    93年度訴字第293 號、93年度簡字第788 號判處有期徒刑各
    10月、8 月、6 月確定，並於95年1 月13日縮短刑期假釋出
    監，於95年9 月20日縮刑期滿未經撤銷假釋以已執行完畢論
    一節，有臺灣高等法院被告全國前案紀錄表1 份在卷可憑，
    於5 年內故意再犯有期徒刑以上之本件，應依刑法第47條第
    1 項規定，論以累犯，並依法加重其刑。爰審酌被告雖於犯
    後即能坦承犯行，而其施用毒品行為於本質上係屬自我戕害
    行為，反社會性之程度應屬較低；惟施用毒品，不僅足以戕
    害其個人身心，且極易滋生其他犯罪，惡化治安甚重，嚴重
    損及公益，且被告前經觀察勒戒助其戒除毒品，竟再為本件
    施用毒品犯行，顯見其不思悔改，自制力亦顯不佳等一切情
    狀，酌情分別量處如主文所示之刑，以資懲儆。
三、扣案之第一級毒品海洛因l 包 (淨重0.10公克、空包裝重0.
    22公克)， 為毒品危害防制條例第2 條第2 項第1 款所示之
    第一級毒品，屬違禁物，應依毒品危害防制條例第18條第1
    項前段規定沒收銷燬之；至包裝毒品之空包裝袋，因其上之
    海洛因已沾附於包裝袋上而難以分離，亦應視為毒品，均應
    依同條例第18條第l 項前段之規定，宣告沒收銷燬之，至鑑
    驗耗損之毒品因已減失，自無庸宣告沒收銷燬，併此敘明。
據上論斷，應依刑事訴訟法第273 條之l 第1 項、第299 條第1
項前段，毒品危害防制條例第10條第1 項、第18條第1 項前段，
刑法第11條、第47條第1 項，判決如主文。
本件經檢察官顏珮珊到庭執行職務。
中　　華　　民　　國　　96　　年　　10　　月　　31　　日
                  刑事第一庭    法  官  羅培毓
以上正本證明與原本無異。
如不服本判決應於收受本判決送達後十日內向本院提出上訴書狀
，其未敘述上訴理由者，並得於提起上訴後十日內向本院補提理
由書狀（均須按他造當事人之人數附繕本）「切勿逕送上級法院
」
中　　華　　民　　國　　96　　年　　10　　月　　31　　日
                                書記官  張儷薾
附錄本判決論罪科刑法條：
毒品危害防制條例第10條第1項
施用第一級毒品者，處六月以上五年以下有期徒刑。
